最　高　行　政　法　院　裁　定　　　　　　　　　　九十一年度裁字第五九九號
　　上　訴　人　乙○○
　　被 上訴 人　臺東縣稅捐稽徵處
　　代　表　人　甲○○
右當事人間因地價稅事件，上訴人對於中華民國八十九年十二月十六日高雄高等行政
法院八九簡字第三六號判決，提起上訴，本院裁定如左：
　　主  文
上訴駁回。
上訴審訴訟費用由上訴人負擔。
　　理  由
一、按對於適用簡易程序之裁判提起上訴或抗告，須經本院許可，且該許可以訴訟事
    件所涉及之法律見解具有原則性者為限，行政訴訟法第二百三十五條定有明文。
二、本件上訴意旨略謂：原審以最高行政法院八十九年九月十三日八十九年九月份第
    一次庭長法官聯席會議決議謂「稅捐稽徵機關延誤復查決定期應對納稅義務人加
    計利息」，對上訴人請求撤銷加計利息部分為不利之判決。惟按最高行政法院庭
    長法官聯席會議所為法律見解之決議，並不當然拘束法官對法律所為之見解。次
    按課稅處分，其主要內容為應納稅額，如應納稅額有誤，則該處分即有瑕疵。又
    稅額須由稅捐機關開單繳納，在稅捐機關未開單前，納稅義務人即無從繳納。倘
    原核課之稅額，經救濟程序確定予以維持，則為免藉救濟之便，圖得利息之利息
    之弊，加計利息洵屬正當。設若原核課稅額，經救濟程序已有所減，自不應將稅
    捐機關作成違法行政處分之責任，轉移納稅義務人承擔。前開決議對上述情形是
    否適用，並未明。本件情形是否適用前開決議，不無商榷之餘地，原審所採見
    解，顯已違背誠實信用原則等語。
三、惟查，稅捐稽徵法第三十五條第四項固規定，稅捐稽徵機關應於接到復查申請書
    後二個月內為復查決定，並作成決定書，惟此係訓示規定，稅捐稽徵機關未於期
    間內作成決定，依同條第五項規定，納稅義務人僅得逕行提起訴願，期間屆滿後
    作成之復查決定仍有效力，依稅捐稽徵法第三十八條第三項規定亦應加計利息。
    至稅捐稽徵機關復查人員有無違反公務員服務法第五條、第七條規定，係另案問
    題，與應否加計利息無關，此為本院八十九年九月份第一次庭長法官聯席會議之
    決議。本件法律爭點既經本院明確表示法律見解在案，經核無所涉及之法律見解
    ，具有原則上之重要情事，上訴人提起上訴，不合首揭規定，不應許可，應予駁
    回。又本件上訴既從程序上駁回，上訴意旨實體上之理由毋庸論究，併此明。
四、依行政訴訟法第二百四十九條第一項前段、第一百零四條、民事訴訟法第九十五
    條、第七十八條，裁定如主文。
中　　華　　民　　國　　九十一　　　年　　　六　　　　月　　二十七　　　日
                    最 高 行 政 法 院  第 四 庭
                                審 判 長 法  官　　　廖　政　雄
                                         法  官　　　趙　永　康
                                         法  官　　　林　清　祥
                                         法  官　　　鍾　耀　光
                                         法  官　　　姜  仁  脩
右  正  本  證  明  與  原  本  無  異
　　　　　　　　　　　　　　　　　　　　 法院書記官　張　雅　琴
中　　華　　民　　國　　九十一　　　年　　　六　　　　月　　二十八　　　日
